臺灣桃園地方法院宣示判決筆錄　　　　　96年度訴字第1020號
公　訴　人　臺灣桃園地方法院檢察署檢察官
被　　　告　甲○○
上列被告因偽造文書等案件（起訴案號：96年度偵字第3347號）
，於中華民國96年12月20日下午5 時許，在本院第4 法庭宣示判
決，出席職員如下：
　　　　　法　官　蘇昭蓉
　　　　　書記官　韓若玉
　　　　　通　譯
法官起立朗讀判決主文、犯罪事實要旨、處罰條文、附記事項，
及告以上訴限制、期間並提出上訴狀之法院，且諭知記載其內容
：
一、主  文：
甲○○共同竊盜，處有期徒刑參月，減為有期徒刑壹月又拾伍日
；又共同行使偽造私文書，足以生損害於他人，處有期徒刑參月
，減為有期徒刑壹月又拾伍日，附表編號1 所示偽造之「乙○○
」署名沒收；又共同行使偽造私文書，足以生損害於他人，處有
期徒刑參月，減為有期徒刑壹月又拾伍日，附表編號2 、3 、4
所示偽造之「乙○○」署名沒收；又共同行使偽造私文書，足以
生損害於他人，處有期徒刑參月，減為有期徒刑壹月又拾伍日，
附表編號5 所示偽造之「乙○○」署名沒收；又共同行使偽造私
文書，足以生損害於他人，處有期徒刑參月，減為有期徒刑壹月
又拾伍日，附表編號6 、7 所示偽造之「乙○○」署名沒收；又
共同行使偽造私文書，足以生損害於他人，處有期徒刑參月，減
為有期徒刑壹月又拾伍日，附表編號8 所示偽造之「乙○○」署
名沒收；又共同行使偽造私文書，足以生損害於他人，處有期徒
刑參月，減為有期徒刑壹月又拾伍日，附表編號9 所示偽造之「
乙○○」署名沒收；應執行有期徒刑拾月，緩刑伍年，附表編號
1至9所示偽造之「乙○○」署名沒收。
二、犯罪事實要旨：
    甲○○因缺錢花用，竟夥同友人余彥宏（已由檢察官為不起
    訴處分）共同基於意圖為自己不法所有之犯意聯絡，於民國
    95年8 月30日上午9 時30許，在桃園縣中壢市過嶺里15鄰過
    嶺74號之住處，以不詳方式竊取甲○○兄嫂乙○○所有放置
    於房間化粧臺上皮夾內之國泰世華商業銀行（下稱國泰世華
    銀行）卡號0000000000000000號之信用卡，即與余彥宏基於
    偽造私文書進而行使、詐欺取財之犯意聯絡，明知未經國泰
    世華銀行及乙○○授權使用該張信用卡，竟於附表所示之時
    間、地點，持該信用卡刷卡消費，致附表所示之「中油中壢
    站」、「安托華汽車百貨」、「三商行內壢分公司」、「全
    隆銀樓」、「金鈴鹿汽車生活」、「天堂鳥汽車旅館」等商
    店不知情之店員誤以為係「乙○○」本人刷卡而陷於錯誤將
    財物交付甲○○、余彥宏，並推由甲○○在附表所示簽帳單
    上偽造「乙○○」署名，以示乙○○本人刷卡消費後，交付
    店員而行使之，足以生損害於上開各商店、乙○○本人及國
    泰世華銀行對於信用卡帳務管理之正確性。嗣於95年8 月31
    日上午7 時30分，國泰世華銀行以簡訊通知乙○○消費訊息
    ，乙○○發覺有異，始知信用卡遭竊並遭盜刷，報警循線查
    悉上情。
三、處罰條文：
　　刑法第28條、第216 條、第210 條、第320 條第1 項、第33
    9 條第1 項、第55條、第51條第5 款、第74條第1 項第1 款
    、第219 條，中華民國96年罪犯減刑條例第2 條第1 項第3
    款、第7 條，刑法施行法第1 條之1 第1 項、第2 項前段。
四、附記事項：
    (一)被告於附表所示之時間在中油中壢站、安托華汽車百貨、
      三商行內壢分公司、全隆銀樓、金鈴鹿汽車生活、天堂鳥
      汽車旅館等處分別冒用乙○○之名義，在簽帳單上偽造「
      乙○○」署名而刷卡購物，分別犯行使偽造私文書罪及詐
      欺取財罪，均為一行為觸犯數罪名之想像競合犯，應從重
      之行使偽造私文書罪處斷，而被告在上開不同商店內行使
      偽造私文書、詐欺取財，時間雖間隔不長，然被害人不同
      ，侵害數法益，並非基於同一犯意下之接續行為，應分論
      併罰；至於被告在附表編號2 至4 、6 至7 所示時間內，
      各在安托華汽車百貨、全隆銀樓行使偽造私文書、詐欺取
      財，時間各間隔數分鐘，又在同一商店內消費，顯係各在
      同一犯意下之接續行為，各僅論以行使偽造私文書、詐欺
      取財一罪。
    (二)被告行為後，中華民國96年罪犯減刑條例於96年7 月16日
      起施行，被告係在96年4 月24日以前犯上開各罪，雖被告
      於96年10月19日經本院通緝，於96年12月5 日經桃園縣政
      府警察局楊梅分局幼獅派出所緝獲歸案，然非屬該條例第
      5 條不得減刑之情形，故均得依該條例第2 條第1 項第3
      款減其刑期2 分之1 。
五、協商判決除有刑事訴訟法第455 條之4 第1 項第1 款於本訊
    問程序終結前，被告撤銷協商合意或檢察官撤回協商聲請者
    ；第2 款被告協商之意思非出於自由意志者；第4 款被告所
    犯之罪非第455 條之2 第1 項所定得以協商判決者；第6 款
    被告有其他較重之裁判上一罪之犯罪事實者；第7 款法院認
    應諭知免刑或免訴、不受理者情形之一，及違反同條第2 項
    「法院應於協商合意範圍內為判決；法院為協商判決所科之
    刑，以宣告緩刑或2 年以下有期徒刑、拘役或罰金為限」之
    規定者外，不得上訴。
六、如有前項得上訴之情形者，得自收受判決送達之日起10日內
    ，向本院提出上訴書狀，上訴於第二審法院。
七、本案經檢察官徐文豪到庭執行職務。
中　　華　　民　　國　　96　　年　　12　　月　　20　　日
                      臺灣桃園地方法院刑事第四庭
                                  書記官　韓若玉
                                  法  官  蘇昭蓉
以上正本證明與原本無異。
                                  書記官  韓若玉
中　　華　　民　　國　　96　　年　　12　　月　　20　　日
附表：
┌──┬───────┬─────────┬──────┬──────┐
│編號│     時間     │   刷卡特約商店   │  消費金額  │偽造「乙○○│
│    │              │                  │ （新臺幣） │」署名數量  │
├──┼───────┼─────────┼──────┼──────┤
│1   │95/8/30 15：35│中油中壢站        │1,050       │2 枚（簽單2 │
│    │              │                  │            │聯，複寫1 次│
│    │              │                  │            │）          │
├──┼───────┼─────────┼──────┼──────┤
│2   │95/8/30 16：13│安托華汽車百貨    │818         │1 枚（簽單1 │            │            │            │
│    │              │                  │            │聯，無複寫）│            │            │            │
├──┼───────┼─────────┼──────┼──────┤
│3   │95/8/30 16：21│安托華汽車百貨    │704         │同上        │            │            │            │
├──┼───────┼─────────┼──────┼──────┤
│4   │95/8/30 16：28│安托華汽車百貨    │840         │同上        │              │            │            │            │
├──┼───────┼─────────┼──────┼──────┤
│5   │95/8/30 18：02│三商行內壢分公司  │1,062       │同上        │              │            │            │            │
├──┼───────┼─────────┼──────┼──────┤
│6   │95/8/30 17：02│全隆銀樓          │6,900       │同上        │              │            │            │            │
├──┼───────┼─────────┼──────┼──────┤
│7   │95/8/30 17：08│全隆銀樓          │4,500       │同上        │              │            │            │            │
├──┼───────┼─────────┼──────┼──────┤
│8   │95/8/30 20：49│金鈴鹿汽車生活    │3,260       │同上        │              │            │            │            │
├──┼───────┼─────────┼──────┼──────┤
│9   │95/8/31 03：31│天堂鳥汽車旅館    │1,780       │同上        │
├──┴───────┴─────────┴──────┴──────┤
│合計 ：                                   20914元                   │
└──────────────────────────────────┘
